【裁判字號】    97,抗,352
【裁判日期】    971224
【裁判案由】    返還擔保金
【裁判全文】
臺灣高等法院臺南分院民事裁定  97年度抗字第352號
抗  告  人  甲○○
相  對  人  嘉輝貿易有限公司
                        之2
法定代理人  乙○○
上列抗告人與相對人間聲請返還擔保金事件，對於中華民國97年
10月31日台灣台南地方法院所為裁定（97年度聲字第1152號），
提起抗告，本院裁定如下：
    主  文
抗告駁回。
抗告訴訟費用由抗告人負擔。
    理  由
一、本件原法院以：相對人嘉輝貿易有限公司主張與抗告人間侵
    權行為損害賠償事件，前依原法院90年度裁全字第9640號民
    事假扣押（下稱系爭假扣押）裁定，提供新台幣（下同）10
    0萬元為擔保金（下稱系爭擔保金），而以原法院90年度存
    字第5178號擔保提存事件提存後，聲請原法院以90年度執全
    字第4935號執行假扣押抗告人之財產在案。茲因上開侵權行
    為損害賠償事件業經台灣台北地方法院、台灣高等法院及最
    高法院判決相對人部分勝訴確定而訴訟終結，相對人並以存
    證信函通知抗告人於20日內行使權利，惟抗告人逾期仍未行
    使，乃聲請發還系爭擔保金。經審核相對人提出之資料，並
    依職權調取系爭假扣押案卷（含90年度執全字第4935號）及
    提存案卷核閱屬實，可認本案訴訟業已終結無誤。而相對人
    又以存證信函限期20日通知抗告人行使權利，抗告人合法收
    受存證信函後，並未依限行使權利，合於民事訴訟法第104
    條第1項第3款（原裁定誤載為第2款）前段規定，因而裁定
    准許返還系爭擔保金。抗告人對之提起抗告，則以：相對人
    提存系爭擔保金假扣押伊在銀行之公司及私人存款尚未撤銷
    ，又不執行假扣押之銀行存款，而執行拍賣不動產，且相對
    人法定代理人乙○○騙得之貨款約二百萬元未付，則其聲請
    返還系爭擔保金，並非合理而無理由云云，為其論據。
二、按訴訟終結後，供擔保人證明已定二十日以上之期間，催告
    受擔保利益人行使權利而未行使者，法院應依供擔保人之聲
    請，以裁定命返還其提存物或保證書，民事訴訟法第104條
    第1項第3款前段定有明文。查相對人聲請對抗告人之財產為
    假扣押後之本案訴訟，既經判決相對人部分勝訴確定，有相
    對人提出之台灣高等法院95年度上更(一)字第191號民事判決
    及最高法院97年度台上字第1497號裁定（見原法院卷第16－
    19、25頁）可稽，且經相對人限期20日行使權利，抗告人並
    未遵期行使權利，復經原法院查明在卷，則相對人聲請返還
    系爭擔保金，合於上開規定。原法院因而裁定准許返還，經
    核於法洵無違誤。抗告論旨所指前述理由，並非得不返還相
    對人系爭擔保金之正當理由，是其猶以前詞指摘原裁定不當
    ，求予廢棄，不能認為有理由。
三、據上論結，本件抗告為無理由，依民事訴訟法第495條之1第
    1項、第449條第1項、第95條、第78條，裁定如主文。
中    華    民    國    97    年    12    月    24    日
                  民事第一庭    審判長法  官    林金村
                                      法  官    張世展
                                      法  官    蘇清恭
上為正本係照原本作成。
不得再抗告。
中    華    民    國    97    年    12    月    24    日
                                      書記官    李梅菊


司法院資訊處製作；財團法人民間司法改革基金會備份。
